臺灣士林地方法院刑事判決　　　　　　　　　　　　　　九十三年度易字第三０號
　　公　訴　人　臺灣士林地方法院檢察署檢察官
　　被　　　告　乙○○
右列被告因傷害案件，經檢察官提起公訴（九十二年度調偵字第五三二號、第五三六
號），本院判決如左：
    主  　　文
乙○○連續傷害人之身體，處拘役肆拾日，如易科罰金，以參佰元折算壹日。
    事  　　實
一、乙○○與甲○○係鄰居關係，因地方廟宇爐主選任之問題，二人發生口角爭執，
    詎其竟基於傷害之概括犯意，先於民國（下同）九十二年四月二十四日晚上八時
    三十分許，在台北市○○區○○街二七七號宋某家中，以徒手毆打宋某使其受有
    前胸挫傷之傷害，旋離去後，又仍覺遭宋某無端辱罵心有未甘，復承續前揭之概
    括犯意，於同日晚上九時許又至上址找宋某理論，雙方一言不合，乙○○又持地
    上拾獲宋某所有之鐵管一支毆打宋某，致其受有左大腿挫傷及左腹擦傷等傷害。
二、案經甲○○訴請臺灣士林地方法院檢察署檢察官偵查起訴。
    理  　　由
一、訊據被告甲○○僅坦承於右揭時地曾與告訴人發生拉扯，但否認有何傷害之犯行
    ，辯稱：「我只有與他口角，我都被他捅了一刀，我怎麼打他，而且如果是鐵管
    打的，應該是瘀傷，不是挫傷，告訴人是隔天驗傷，是否真實，有待斟酌」等語
    。惟查，被告確有於右揭時地毆打告訴人等事實，業據被害人迭於警訊及偵、審
    時指述綦詳，且始終不移其詞，核與證人即告訴人之弟宋新家於警訊及偵查時證
    稱：「當時乙○○因為三年前一件宿怨，於當晚約八時三十分許第一次到我家中
    跟我大哥理論，我大哥甲○○質問乙○○為何三年前打破我家玻璃，乙○○即徒
    手毆打我大哥後便離去，但於當晚約近二十一時又返回我家，乙○○更從我家工
    具間拿出一支鐵管毆打我大哥，乙○○連續二次毆打甲○○我全部在場目睹」（
    九十二年六月三十日警訊筆錄）「當時打二次我都有在場，四月二十三日八時三
    十分時，乙○○一個人毆打甲○○，甲○○一直跑，乙○○一直追著打甲○○，
    用徒手打甲○○，打完之後就離去，九點左右，乙○○跟一群人來我家，當時手
    上並沒有拿著鐵管，衝到屋子裡面要打甲○○，甲○○跑，乙○○追著打，乙○
    ○在屋子裏發現有鐵條，就拿起來打甲○○，打左大腿及左腹，乙○○一直猛打
    ，我不知他打幾下，打完就走了，當時那一群四、五個人都在旁邊看，沒有動手
    」「我沒有看到被告被捅一刀，當時甲○○坐在客廳小椅子上切柳丁吃，然後被
    告衝進去打，當時是九點那一次，那四個人是後面才到，被告衝進去打甲○○時
    ，我並沒有看到甲○○有用刀劃傷被告，我看到被告一進去徒手打甲○○，甲○
    ○就跑出屋外，乙○○就追，乙○○就拿起屋內鐵管打他」（九十二年八月七日
    偵查筆錄）「我二次都有看見乙○○打甲○○。第一次經過是被告用拳頭拳打腳
    踢打甲○○的身體，甲○○沒有反抗，打完之後被告就走了，到了九點多的時候
    他又帶了一群人回來，他拿了我家的一支鐵管打甲○○的身體。被告帶來的人將
    摩托車停放路上，沒有動手」（九十二年十二月十二日偵查筆錄）綦詳在卷，且
    先後指證之情節均屬相符，而被害人之傷勢，復有康寧醫院診斷證明書一紙附於
    偵查卷可稽，衡情被害人並無自傷其身而故入被告於罪之理，證人宋新家與被告
    素無仇怨，亦不致無故誣攀被告，其所證與事實應屬相符，堪可採信。被告雖辯
    稱如上述，然被告於偵查中先稱其根本未拿鐵棒打告訴人（九十二年度偵字第七
    ０六九號偵查卷頁二四反面），嗣又改稱「我就在屋外隨便拿一根棒子在自衛」
    （同上偵查卷頁三０反面），前後已有不一；而其所舉證人林彥慎、王清輝、廖
    聖育及廖天賜雖均證稱其等僅看到告訴人手拿刀，被告手拿鐵棍，但二人只是罵
    來罵去，沒有打起來等語（同上偵查卷頁三五至三八），然姑毋論被告已自承是
    其先到告訴人家，此四人是事後才到等情（同上偵查卷頁三一），其等證詞之憑
    信性如何已有疑問，縱令確曾目睹二人之紛爭，但當時被告已第三次前往告訴人
    家中理論，顯見其情緒已甚為激動，則豈會僅拾起告訴人家中之鐵管而未趁勢毆
    打告訴人，果如證人林彥慎等人所證被告僅係手持鐵管並未進而毆打告訴人，則
    被告在該情況下，當可選擇逕自離去，又何須持鐵管自衛，蓋此糾紛本係被告前
    往告訴人家中挑釁而生者，其並無被動抵抗之必要，故林彥慎等四位證人所述應
    非實在。被告雖又稱告訴人曾以小刀刺傷其身體，但未提出相當事證以供本院調
    查，且縱令屬實，亦無礙其上述傷害犯行之成立。再者，以鐵管毆打人之身體所
    可能造成之傷勢，依其力道、角度或方式等，未必僅能造成瘀傷，導致身體之擦
    、挫傷亦非絕無可能之事，被告以此為辯並無可採。又告訴人係於案發之翌日即
    至醫院急診室就醫，有上述診斷證明書一紙可查，是其傷勢於二十四小時內並無
    巨大變化之可能，且亦符合吾人之一般社會生活經驗，被告以此質疑告訴人之傷
    勢，同無可取。
二、綜上，被告上揭所辯各節，均係事後卸責之詞，不足採信，本件事證已臻明確，
    被告犯行足堪認定。
三、核被告乙○○所為，係犯刑法第二百七十七條第一項之傷害罪。其先後二次犯行
    ，時間緊接，犯罪構成要件相同，顯係基於概括犯意而為，應依連續犯之規定論
    以一罪，並依法加重其刑。爰審酌被告並無前科，素行良好，僅因爐主選任之糾
    紛而連續毆打告訴人，確屬不該，惟告訴人所受之傷害尚非甚重，其亦受有告訴
    人之言語刺激，及其犯後雖僅坦承部份犯行，但願以三萬元賠償告訴人，亦略見
    悔意等一切情狀，量處如主文所示之刑，並諭知易科罰金之折算標準。至被告傷
    害告訴人所用之鐵管一支，並非被告所有，均據被告與告訴人陳明在卷，故不另
    宣告沒收，附此指明。
據上論斷，應依刑事訴訟法第二百九十九條第一項前段，刑法第五十六條、第二百七
十七條第一項、第四十一條第一項，罰金罰鍰提高標準條例第一條前段、第二條，判
決如主文。
本案經檢察官王巧玲到庭執行職務。
中      華      民      國　　九十三　　年　　　五　　　月　　　十二　　日
    　　                          臺灣士林地方法院刑事第六庭
                                      審判長法  官  趙  文  卿
                                            法  官  李  昆  霖
                                            法  官  朱  光  仁
右正本證明與原本無異。
如不服本判決，應於送達後十日內，向本院提出上訴狀。
                                            書記官  劉  政  惠
中      華      民      國　　九十三　　年　　　五　　　月　　　十二　　日
附錄本案論罪科刑法條之依據：
刑法第二百七十七條第一項
  傷害人之身體或健康者，處三年以下有期徒刑、拘役或一千元以下罰金。
